臺灣臺北地方法院小額民事判決
111年度北小字第55號
原      告  黃沛寧
訴訟代理人  唐秀玉
被      告  黃振吉
上列當事人間請求損害賠償事件，本院於民國111年4月15日言詞
辯論終結，判決如下：
    主　　　文
被告應給付原告新臺幣6,000元，及自民國110年11月12日起至清
償日止，按年息百分之5計算之利息。
原告其餘之訴駁回。
訴訟費用新臺幣1,000元由被告負擔。
本判決第一項得假執行。被告如以新臺幣6,000元為原告預供擔
保後，得免為假執行。
    理由要領
一、原告主張被告於民國108年11月3日21時許，駕駛車牌號碼00
    0-0000號計程車，行經臺北市○○區○○街0號前，與原告駕駛
    之車牌000-0000號重型機車發生碰撞，致原告人車受損。嗣
    兩造和解成立，約定被告應給付原告新臺幣（下同）60,000
    元，其中6,000元由被告匯入原告指定帳戶，其餘54,000元
    由被告投保之明台產物保險股份有限公司（下稱明台產險公
    司）匯入原告指定帳戶。明台產險公司已匯款54,000元予原
    告，惟被告迄今未依和解約定付款等情，業據原告提出和解
    書、電話與簡訊紀錄等件影本為證（卷第15-17頁），被告
    則以和解時雙方以54,000元達成和解共識，但因保險理賠上
    被告有6,000元自付額問題，保險公司出險作業上的關係，
    和解書內容必須寫54,000元理賠額，加列被告另匯6,000元
    總額共60,000元予原告，這樣被告就不需要再支付6,000元
    予保險公司等語置辯，惟查：
　㈠證人李英齊即明台產險公司員工到庭具結證稱，系爭和解書
    是伊代理被告所簽訂，由伊事先擬好，請被告用印，再請原
    告簽名，當時和解書之條件內容經雙方同意，有確實告知被
    告要給付6,000元，就本件而言，和解條件可能為54,000元
    ，但6,000元仍寫在上面，告知雙方保險公司會支付54,000
    元，自付額部分可以口頭放棄，但不會寫在和解書上，且會
    告知賠償之一方如果雙方有糾紛，自負額部分還是要賠償，
    不記得原告有就自付額部分同意不向被告求償等語（卷第89
    -92頁），堪認被告辯稱原告同意不向被告請求6,000元一情
    ，尚屬無據。
　㈡末按遲延之債務，以支付金錢為標的者，債權人得請求依法
    定利率計算之遲延利息；應付利息之債務，其利率未經約定
    ，亦無法律可據者，週年利率為百分之五；給付無確定期限
    者，債務人於債權人得請求給付時，經其催告而未為給付，
    自受催告時起，負遲延責任，其經債權人起訴而送達訴狀，
    或依督促程序送達支付命令，或為其他相類之行為者，與催
    告有同一效力；民法第233條第1項前段、第203條、第229條
    第2項有明文規定。準此，原告請求被告給付自起訴狀繕本
    送達翌日即110年11月12日（卷第43頁）起至清償日止，按
    年息5%計算之利息，於法並無不合，應予准許。至於原告請
    求自109年2月24日起算遲延利息，未見原告提出相關證據證
    明曾有催告或為其他相類之行為，自不能准許。
　㈢從而，原告依和解契約之法律關係，請求被告給付原告6,000
    元，及自起訴狀繕本送達翌日即110年11月12日起至清償日
    止，按年息5%計算之利息，為有理由，應予准許。逾此範圍
    則屬無據，應予駁回。並依職權宣告原告勝訴部分得假執行
    及被告得供擔保免為假執行。
二、本件事證已臻明確，兩造其餘攻擊防禦方法，於本判決結果
    不生影響，爰不一一論述，併此敘明。
三、訴訟費用負擔之依據：民事訴訟法第79條。本件訴訟費用額
    ，依後附計算書確定如主文所示金額。
中　　華　　民　　國　　111 　年　　4 　　月　　29　　日
　　　　　　　　　臺灣臺北地方法院臺北簡易庭
　　　　　　　　　　　　　　　法　官　蔡玉雪
以上正本證明與原本無異。
如不服本判決，須以違背法令為理由，於判決送達後20日內向本
庭提出上訴狀（應按他造當事人之人數附繕本）；如委任律師提
起上訴者，應一併繳納上訴審裁判費。
中　　華　　民　　國　　111 　年　　4 　　月　　29　　日
　　　　　　　　　　　　　　　書記官　陳黎諭
計   算   書：
項　　　　目　　　　　　金額（新臺幣）　　備　　註
第一審裁判費　　　　　　1,000元
合　　　　計　　　　　　1,000元
附錄：
一、民事訴訟法第436條之24第2項：
　　對於小額程序之第一審裁判上訴或抗告，非以其違背法令為
    理由，不得為之。
二、民事訴訟法第436條之25：
　　上訴狀內應記載上訴理由，表明下列各款事項：
    ㈠原判決所違背之法令及其具體內容。
    ㈡依訴訟資料可認為原判決有違背法令之具體事實。